# 陈斑竹，请教关于 94 年汇改问题

提问人：andylanok 时间：2010-12-07 10:21:34
陈斑竹，[94]财会字第 05 号，规定了外汇管理改革制度，所有外币帐户按照 94 年 1 月 1 日的汇率折算为本位币，差额计入“195待转销汇兑损益”。随后，财政部又出了 4 号文，对待转销汇兑损益科目进行后续处理。问题如下：
1 、生产经营中形成的汇兑损益，如为净收益，有两种处理方法：按期分摊或弥补亏损或留待清算时处理。这两种情况是可以企业自己选择，还是针对不同的情况的规定。 2 、 4 号文中对于待转销汇兑损益分了三种情况进行处理：筹建期间形成，生产经营期间形成，购买固定资产形成。但如果是由于实收资本或投资形成，应该如何处理。
还请斑竹不吝赐教！:handshake
[ 本帖最后由 andylanok 于 2010-12-7 10:33 编辑 ]

回答人：chenyiwei
这个问题已经相当久远了，绝大多数外商投资企业应当已经没有这个问题。 对于生产经营中形成的汇兑损益，如为净收益的，可由外商投资企业的董事会决议选择其中一种方法处理，但一经选择通常不再允许变更。 对这一块因为年代久远，我也不是很熟悉，请当时操作过的网友谈谈，谢谢。